## ALI NACER BELKESSAM



# Détails personnels



Ali Nacer BELKESSAM



nacer.belkassam@mobilis.dz



+213670450147



Cité 3000 logements ASLAN Sidi Abdellah, Alger



3 mai 1983



Catégorie B



Homme



Algérienne



Marié(e)



dz.linkedin.com/in/naceron

# Compétences

Leadership	••••
Management	
Stratégie Digitale	••••
Gestion de projet	
Veille Digitale	••••
Veille Technologique	••••
Web Design	
Social Media	••••

### **PROFIL**

Digital Specialist & Web Designer, passionné du domaine digital avec plus de **18 ans d'expérience** entre web designer et spécialiste digital dont deux ans à la tête de l'équipe digitale d'un important opérateur technologique (ATM Mobilis).

Durant ma carrière ornée de formations et certifications dans les domaines de : web design, digital, leadership, management de projets et d'équipe, ainsi que travailler sur plusieurs projets stratégiques, j'ai acquis une solide et forte expérience ce qui m'a permis de développer des compétences supérieures sur le volet technique et managérial.

# EXPÉRIENCE PROFESSIONNELLE

#### Sous-Directeur Communication Digitale P/I **Avril 2021 - Juillet 2021** ATM Mobilis, Alger

- Gestion d'équipe de la Sous-Direction Communication Digitale de l'opérateur :
- Gestion et suivi des grands projets de la communication digitale ;

# Digital Specialist & Web Designer

Mai 2019 - Présent

ATM Mobilis, Alger

- Gestion et suivi des grands projets de la communication digitale de l'opérateur :
- Gestion et administration des plateformes de la communication digitale:
- Suivi et validation de l'aspect digital (UI/UX) des applications et interfaces web et mobile de l'opérateur.

# **Sous-Directeur Communication Digitale**

Mai 2017 - Mai 2019

ATM Mobilis, Alger

- Gestion d'équipe de la Sous-Direction Communication Digitale de l'opérateur :
- Mise en place de la stratégie de communication digitale de l'opérateur :
- Gestion et suivi des grands projets de la communication digitale de l'opérateur :
- Assister les directions métiers dans le volet digital (UI/UX) des applications web et mobile.

# **Digital Specialist & Web Designer**

Mars 2016 - Mai 2017

ATM Mobilis, Alger

- Mise en place de la stratégie de communication digitale de l'opérateur :
- Assurer la veille digitale et technologique sur le web et les réseaux sociaux;
- Assurer le volet web design et les déclinaisons graphiques pour le web et les réseaux sociaux.

#### **Web Designer**

Sept. 2005 - Mars 2016

ATM Mobilis, Alger

Création graphique & Web Design du site web Mobilis.dz, site intranet Mobinoo et toute plateforme digitale de l'opérateur (Web, Mobile & Intranet).

#### **Graphic Designer**

Juil. 2004 - Sept. 2005

Chekaba Pub, Alger

Design graphique & Impression Numérique. Gravure Laser & Sérigraphie.

Adobe Photoshop	••••
Adobe Illustrator	••••
SEO/SMO	••••
UI/UX Design	••••
Facebook Ads	••••
Google Analytics	••••
HTML/CSS	••••
Community Management	••••
Microsoft Office	••••
iOS/Android	••••
App Store/Play Store	••••
Langues	
Arabe	••••
Anglais	••••
Français	••••
Français  Centres d'intérêt	••••
·	
Centres d'intérêt  Tranformation Digitale	
Centres d'intérêt  Tranformation Digitale Cloud	
Centres d'intérêt  Tranformation Digitale Cloud Science Fiction	
Centres d'intérêt  Tranformation Digitale Cloud Science Fiction Intelligence artificielle	
Centres d'intérêt  Tranformation Digitale Cloud Science Fiction Intelligence artificielle Machine Learning	
Centres d'intérêt  Tranformation Digitale Cloud Science Fiction Intelligence artificielle Machine Learning Blockchain	
Centres d'intérêt  Tranformation Digitale Cloud Science Fiction Intelligence artificielle Machine Learning Blockchain Big Data	
Centres d'intérêt  Tranformation Digitale Cloud Science Fiction Intelligence artificielle Machine Learning Blockchain Big Data Gaming	
Centres d'intérêt  Tranformation Digitale Cloud Science Fiction Intelligence artificielle Machine Learning Blockchain Big Data Gaming Minimalisme	
Centres d'intérêt  Tranformation Digitale Cloud Science Fiction Intelligence artificielle Machine Learning Blockchain Big Data Gaming Minimalisme Qualités	

## **FORMATION**

# Gestion du projet Agile avec Scrum Févr. 2021 - Févr. 2021 - Févr. 2021 - Févr. 2021

ANPT, Alger

Formation qualifiante sur la gestion du projet Agile avec Scrum Framework

# Management des Projets

Avr. 2018 - Avr. 2018

ENSM, Tipaza

Formation qualifiante sur le "Management des Projets"

## Management du Changement

Mars 2018 - Mars 2018

ENSM, Tipaza

Formation qualifiante sur le "Management du Changement"

#### Formation en certification PMP

Avr. 2017 - Avr. 2017

Connectech, Alger

Formation de préparation à la certification de gestion de projets PMP (Project Management Professional) reconnu par le PMI (Project Management Institue).

# Développez pour le Web 2 avec Ajax, Janv. 2015 - Janv. 2015 iQuery

Deltalog, Alger

### **Resposive Web Design**

Mars 2014 - Avr. 2014

CFAO, Alger

#### **Adobe Creative Suite Certificate**

2008 - 2008

EFTG, Alger

Certification sur Adobe Photoshop, Illustrator, Fireworks, Flash, Premiere et Dreamweaver.

#### **Microsoft Certified Training (.Net)**

2005 - 2005

Cogitar, Alger

Certification sur l'utilisation des technologies Microsoft .Net (Visual Stuido 2005).

#### **Arts et Insdustries Graphique**

Sept. 2001 - Avr. 2004

INSIAG, Alger

TS en Arts et Industries Graphique